臺灣臺北地方法院小額民事判決
111年度北小字第1841號
原      告  普羅汽車股份有限公司


法定代理人  李樂伯  
訴訟代理人  丁欽允  
被      告  余承鴻  

上列當事人間請求侵權行為損害賠償事件，於中華民國111年5月
31日言詞辯論終結，本院判決如下︰
    主      文
被告應給付原告新臺幣陸仟貳佰肆拾陸元，及自民國一百一十一
年三月五日起至清償日止，按週年利率百分之五計算之利息。
原告其餘之訴駁回。
訴訟費用新臺幣壹仟元，由被告負擔新臺幣肆佰元，餘由原告負
擔。
本判決第一項得假執行。但被告如以新臺幣陸仟貳佰肆拾陸元為
原告預供擔保，得免為假執行。
    事實及理由
一、原告主張：原告所有2018年式，11月出廠，TOYOTA廠牌，AL
    PHARD型式，車號000-0000租賃小客車乙部(下稱系爭車輛)
    ，於民國109年5月28日14時36分，由承租人財團法人生技醫
    療科技政策研究中心所屬員工賴家偉駕駛停放於臺北市中正
    區中山南路與仁愛路1段交叉處，遭被告所駕0718-ZT自小客
    車撞擊後，被告駕車逃逸。本案經臺北市政府警察局中正第
    一分局第一分隊處理在案。肇事主因係被告車輛『行車未注
    意車前狀況及行車安全之間隔』，碰撞原告所有之系爭車輛
    致受有損害。受損之系爭車輛經聯騰汽車有限公司估定修復
    費用共計新臺幣(下同)13,130元，其中零件費用11,330元、
    鈑金費用600元、塗裝費用1,200元。而租金損失費用為2,53
    3元，系爭車輛受損害時，正值出租予承租人收取租金存續
    中，租期自108年1月7日至111年1月6日共計36期，約定每月
    每期租金為38,000元，而系爭車輛修復工期共計2個工作日
    （109年5月31日至109年6月2日止)，受有租金損失2,533元(
    計算式：38,000元×2/30＝2,533元)。綜上，被告應賠償原告
    共計15,663元，原告屢向被告催索，被告均置之不理，爰依
    民法第191條之2提起本件訴訟等語。並聲明：被告應給付原
    告15,663元，及自起訴狀繕本送達被告之翌日起至清償日止
    ，按週年利率5%計算之利息。
二、被告則以：本件車禍事故係發生於109年5月28日，被告就是
    否確實發生事故並無印象。且原告遲至111年2月方提告，其
    間根本未曾有人與被告聯繫或催討，故原告稱被告置之不理
    ，並非事實。退萬步言，縱雙方確有發生車禍事故，然依本
    件道路交通事故初步分析研判表所示，雙方均為肇事因素，
    因原告與有過失，被告自得主張過失相抵，縱被告有賠償責
    任，雙方理應各負擔1/2責任。又估價單所載更換照後鏡之
    費用竟高達11,330元，明顯過高。且既然要更換照後鏡，何
    須另行烤漆，亦應扣除折舊費用。另更換照後鏡並非複雜之
    修繕工作，至多1個工作日即可完成，實無須原告所稱之2個
    工作日等語，資為抗辯。並聲明：原告之訴駁回。
三、按因故意或過失、不法侵害他人權利者，負損害賠償責任；
    汽車、機車或其他非依軌道行駛之動力車輛，在使用中加損
    害於他人者，駕駛人應賠償因此所生之損害，但於防止損害
    之發生，已盡相當之注意者，不在此限；民法第184條第1項
    前段、第191條之2定有明文。經查，原告主張被告於前揭時
    地與系爭車輛發生碰撞等節，業據其提出線上查詢分析研判
    頁面等件影本在卷可稽（見本院卷第17頁），並經本院向臺
    北市政府警察局交通警察大隊調閱之道路交通事故初步分析
    研判表、道路交通事故現場圖、A3類道路交通事故調查報告
    表、道路交通事故補充資料表、A3類道路交通事故調查紀錄
    表2份、道路交通事故當事人登記聯單、疑似道路交通事故
    肇事逃逸追查表、M3監理車籍資料查詢、道路交通事故照片
    黏貼紀錄表等資料核閱屬實（見本院卷第39-57頁），被告
    雖辯稱：對於是否發生事故並無印象云云，惟經本院於111
    年5月31日提示交通事故調查紀錄表，被告自承：感覺是有
    碰撞到等語（見本院卷第111頁），是堪認原告主張之前揭
    事實為真正。本件被告既因使用汽車中加損害於系爭車輛，
    致系爭車輛受損，被告之過失行為與系爭車輛之車損結果，
    有相當因果關係，是被告應就本件事故所生之系爭車輛之損
    害負損害賠償責任。
四、次按不法毀損他人之物者，被害人得請求賠償其物因毀損所
    減少之價額，民法第196條定有明文。又依上開規定請求賠
    償物被毀損所減少之價額，得以修復費用為估定之標準，但
    以必要者為限（例如：修理材料以新品換舊品，應予折舊）
　　，最高法院77年度第9次民事庭會議決議參照。依行政院所
    發布之固定資產耐用年數表及固定資產折舊率表，運輸業用
    客車、貨車之耐用年數為4年，本院爰依行政院所頒固定資
    產耐用年數表及固定資產折舊率表，採定率遞減法計算系爭
    車輛之折舊。被告雖辯稱：既然要更換照後鏡，何須另行烤
    漆云云，惟為使新的照後鏡顏色與系爭車輛一致，烤漆應屬
    必要之費用，是其所辯，尚不足採信。又原告主張其因本件
    車禍支出系爭車輛零件費用11,330元、鈑金費用600元、塗
    裝費用1,200元，業據其提出估價單、完工照、統一發票在
    卷可稽（見本院卷第19-25頁），被告雖辯稱更換後視鏡之
    費用過高，惟原告既提出估價單為證，則被告空言否認，並
    不足採。又揆諸首揭規定，其中新零件更換舊零件之零件折
    舊部分非屬必要費用，應予扣除。而依行政院所發布之固定
    資產耐用年數表及固定資產折舊率表，非運輸業用客車、貨
    車之耐用年數為4年，依定率遞減法每年應折舊438/1000，
    另營利事業所得稅查核準則第95條第6項規定：「固定資產
    提列折舊採用定率遞減法者，以一年為計算單位，其使用期
    間未滿一年者，按實際使用之月數相當於全年之比例計算之
    ，不滿一月者，以月計」，系爭車輛自出廠日即107年11月
    （見本院卷第15頁）起至車禍發生日109年5月28日止，已使
    用約1年7個月，則系爭車輛更換零件部分，經扣除折舊後為
    4,740元（計算式如附表），加計鈑金費用600元、塗裝費用
    1,200元後，原告得向被告請求之車輛修復費用為6,540元（
    計算式：4,740元＋600元＋1,200元＝6,540元），逾此範圍之
    請求，即屬無據。另原告主張系爭車輛受損害時，正值出租
    予承租人收取租金存續中，約定每月每期租金為38,000元，
    而其因系爭車輛送修而受有2個工作日之租金損失，租金損
    失計2,533元等情，業據其提出車輛租賃契約、修車工作日
    證明書為證（見本院卷第27-35頁），惟觀其修復項目，僅
    有後視鏡，故其修復期間應只需1日，是原告請求被告給付1
    日租金損失即1,267元(計算式：38,000元×1/30＝1,267元)，
    為有理由，逾此範圍之請求，則無理由。綜上，原告得請求
    被告賠償之金額為7,807元（計算式：6,540元＋1,267元＝7,8
    07元）。
五、再按損害之發生或擴大，被害人與有過失者，法院得減輕賠
    償金額或免除之，民法第217條第1項定有明文。又此項規定
    之目的，在謀求加害人與被害人間之公平，故在裁判上法院
    得以職權減輕或免除之（最高法院85年度台上字第1756號裁
    判可資參照）。經查，系爭車輛於系爭事故發生時涉嫌在劃
    有黃線路段停車等情，有道路交通事故初步分析研判表在卷
    可稽（見本院卷第39頁)，並為兩造所不爭執。本件肇事原
    因除被告駕駛車輛涉嫌未注意車前狀況及行車安全之間隔及
    涉嫌駕車肇事，無人受傷或死亡而未依規定處置外，系爭車
    輛駕駛涉嫌在劃有黃線路段停車亦同為肇事原因，是本院斟
    酌上開情節，認原告應負20%之責任，被告應負80%之責任，
    並依民法第217條第1項過失相抵之法則減少被告損害賠償責
    任，故被告應賠償原告之金額應核減為6,246元（8,677元×8
    0％＝6,246元，元以下四捨五入）。　
六、末按給付無確定期限者，債務人於債權人得請求給付時，經
    其催告而未為給付，自受催告時起，負遲延責任。其經債權
    人起訴而送達訴狀，或依督促程式送達支付命令，或為其他
    相類之行為者，與催告有同一之效力；遲延之債務，以支付
    金錢為標的者，債權人得請求依法定利率計算之遲延利息。
    但約定利率較高者，仍從其約定利率；應付利息之債務，其
    利率未經約定，亦無法律可據者，週年利率為百分之五，民
    法第229條第2項、第233條第1項前段、第203條分別定有明
    文。查原告之損害賠償請求權，係以支付金錢為標的，給付
    並無確定期限，自應經原告之催告而未給付，被告始負遲延
    責任。揆諸前揭規定，原告請求被告應給付自起訴狀繕本送
    達被告翌日即111年3月5日(見本院卷第69頁）起至清償日止
    ，按法定利率即週年利率5%計算之利息，洵屬有據。
七、綜上所述，原告請求被告給付6,246元，及自111年3月5日起
    至清償日止，按週年利率5%計算之利息，為有理由，應予准
    許；逾此範圍之請求，為無理由，應予駁回。
八、本件事證已臻明確，兩造其餘攻擊防禦方法及證據，核與判
    決結果不生影響，爰不一一論列。
九、本件原告勝訴部分，係就民事訴訟法第427 條適用簡易程序
    所為被告敗訴之判決，依同法第389 條第1 項第3 款規定，
    應依職權宣告假執行。並依同法第392 條第2 項規定，依職
    權宣告被告於預供擔保後，得免為假執行。
十、訴訟費用負擔之依據：民事訴訟法第79條。爰依後附計算書
    確定本件訴訟費用額如主文第3項所示金額。
中　　華　　民　　國　　111 　年　　6 　　月　　21　　日
　　　　　　　       臺北簡易庭　
　　　　　　　　　            法　    官　郭美杏
以上正本係照原本作成。
如不服本判決，須以違背法令為理由，應於判決送達後20日內向
本庭（臺北市○○○路0 段000 巷0 號）提出上訴狀。（須按他
造當事人之人數附繕本）。如委任律師提起上訴者，應一併繳納
上訴審裁判費。
中　　華　　民　　國　　111 　年　　6 　　月　　21　　日
            　　　　　　　　　書　記　官  林玗倩
附錄：
一、民事訴訟法第436 條之24第2 項：　　
　　對於小額程序之第一審裁判上訴或抗告，非以其違背法令為
    理由，不得為之。
二、民事訴訟法第436 條之25：　　
　　上訴狀內應記載上訴理由，表明下列各款事項：
    ㈠原判決所違背之法令及其具體內容。
    ㈡依訴訟資料可認為原判決有違背法令之具體事實。
三、民事訴訟法第436 條之32條第2 項：
　　第438 條至第445 條、第448 條至第450 條、第454 條、第
    455 條、第459 條、第462 條、第463 條、第468 條、第46
    9 條第1 款至第5 款、第471 條至第473 條及第475 條第1
    項之規定，於小額事件之上訴程序準用之。
計　　算　　書
項　　　　目             金　額（新臺幣）     　　備　註
第一審裁判費   　 　　   1,000元
合　　　　計　　　       1,000元
附  表
-----
折舊時間           金額
第1年折舊值        11,330×0.438=4,963
第1年折舊後價值    11,330-4,963=6,367
第2年折舊值        6,367×0.438×(7/12)=1,627
第2年折舊後價值    6,367-1,627=4,740